臺灣板橋地方法院刑事判決　　　　　　100年度交易緝字第5號
公　訴　人　臺灣板橋地方法院檢察署檢察官
被　　　告　張文克
上列被告因公共危險等案件，經檢察官聲請以簡易判決處刑（97
年度偵字第289 號），本院改依通常程序審判後，裁定進行簡式
審判程序，茲判決如下：
    主  文
張文克犯不能安全駕駛動力交通工具罪，處有期徒刑參月，如易
科罰金，以新臺幣壹仟元折算壹日；又犯過失傷害罪，處有期徒
刑參月，如易科罰金，以新臺幣壹仟元折算壹日。應執行有期徒
刑伍月，如易科罰金，以新臺幣壹仟元折算壹日。
    事實及理由
一、犯罪事實：張文克未領有汽車駕駛執照，於民國96年12月14
    日22、23時許，在臺北縣林口鄉（現改制為新北市林口區，
    下同）中山路附近飲酒後，已達不能安全駕駛動力交通工具
    之程度，仍無照駕駛車牌號碼FT-8926 號自用小客車離去，
    同日23時16分許，其沿臺北縣林口鄉○○路由林口往龜山方
    向行駛，途經該路2 段162 號前時，本應注意變換車道前，
    應禮讓直行車先行，並注意安全距離，而依當時天候晴、夜
    間有照明、柏油路面乾燥無缺陷及障礙物、視距良好等情狀
    ，並無不能注意之情事，卻因體內酒精影響駕駛能力，疏於
    注意，貿然變換車道，適陳皇中騎乘車牌號碼8FF-958 號重
    型機車行經該處，亦未遵守該處行車速限時速50公里之限制
    ，以時速60至70公里之速度前行，致閃避不及，撞上張文克
    所駕車輛，陳皇中因而受有右背部、左膝、雙足挫擦傷等傷
    害。嗣張文克於肇事後，具偵查犯罪職權之機關或人員不知
    何人為肇事者前，向據報前來現場處理之警員承認肇事，就
    過失傷害犯行自首接受裁判；另警員同時對張文克、陳皇中
    實施酒測，測得張文克呼氣所含酒精濃度達0.71MG/L，查悉
    其酒醉駕車犯行。
二、證據：
（一）被告張文克於警、偵查及本院審理時之自白。
（二）證人即告訴人陳皇中於警詢及本院審理時之證詞。
（三）道路交通事故調查報告表、道路交通事故現場圖、酒精測
      定紀錄表、刑法185 條之3 案件測試觀察紀錄表、汽機車
      駕駛人酒後生理協調平衡檢測紀錄表、長庚紀念醫院診斷
      證明書各1 份。
三、被告行為後，刑法第185 條之3 不能安全駕駛動力交通工具
    罪業於97年1 月2 日修正公布，同年月4 日生效，其法定刑
    由「1 年以下有期徒刑、拘役或3 萬元以下罰金」，修正為
    「1 年以下有期徒刑、拘役或科或併科15萬元以下罰金」，
    比較修正前後之罰則，以修正前即行為時之規定有利於被告
    ，依刑法第2 條第1 項前段之規定，應適用行為時之法律處
    斷。核被告酒醉駕車之行為，係犯行為時刑法第185 條之3
    之不能安全駕駛動力交通工具罪；因過失肇事致人於傷之行
    為，則係犯刑法第284 條第1 項前段之過失傷害罪。其所犯
    2 罪間，犯意各別，行為互殊，應予分論併罰。被告自承未
    領有汽車駕駛執照，與卷附交通部公路總局臺北區監理所97
    年11月19日北監自字第0976036735號函所載相符，其無駕駛
    執照，酒醉駕車肇事致人受傷，應依道路交通管理處罰條例
    第86條第1 項規定，就過失傷害犯行加重其刑。又被告於肇
    事後，具偵查犯罪職權之機關或人員不知何人為肇事者前，
    向據報前來現場處理之警員承認肇事，就過失傷害犯行自首
    接受裁判之事實，有臺北縣政府警察局新莊分局道路交通事
    故肇事人自首情形紀錄表在卷可稽，被告自首之動機未見不
    良，茲依刑法第62條前段之規定，減輕其刑，並依法先加後
    減之。爰審酌被告漠視自己及公眾安全，酒醉駕車上路，並
    肇事致人於傷，所為非是，惟事後坦承犯行，犯後態度尚無
    不良，暨其犯罪之動機、素行、智識程度、所生危害等一切
    情狀，分別量處如主文所示之刑，並諭知易科罰金之折算標
    準及定其應執行刑。
據上論斷，應依刑事訴訟法第273 條之1 第1 項、第299 條第1
項前段、第310 條之2 、第454 條第2 項，刑法第2 條第1 項前
段、第284 條第1 項前段、第62條前段、第41條第1 項前段、第
51條第5 款，行為時刑法第185 條之3 ，道路交通管理處罰條例
第86條第1 項，刑法施行法第1 條之1 ，判決如主文。
本案經檢察官張世聰到庭執行職務。
中    華    民    國   100    年    8     月    26    日
                      交通法庭  法  官  許炎灶
以上正本證明與原本無異。
如不服本判決應於收受判決後10日內向本院提出上訴書狀，並應
敘述具體理由；其未敘述上訴理由者，應於上訴期間屆滿後20日
內向本院補提理由書（均須按他造當事人之人數附繕本）「切勿
逕送上級法院」。
                                書記官  周百川
中    華    民    國   100    年    8     月    26    日
附錄本案論罪科刑所引法條：行為時刑法第185 條之3 、刑法第
284 條第1 項前段。
行為時刑法第185 條之3
服用毒品、麻醉藥品、酒類或其他相類之物，不能安全駕駛動力
交通工具而駕駛者，處1 年以下有期徒刑、拘役或3 萬元以下罰
金。
刑法第284 條
因過失傷害人者，處6 月以下有期徒刑、拘役或5 百元以下罰金
，致重傷者，處1 年以下有期徒刑、拘役或5 百元以下罰金。
從事業務之人，因業務上之過失傷害人者，處1 年以下有期徒刑
、拘役或1 千元以下罰金，致重傷者，處3 年以下有期徒刑、拘
役或2 千元以下罰金。